# 政府的绩效审计怎么做？

提问人：陈越深 102503 时间：2017-11-08 16:18:28
政府部门的绩效审计具体怎么操作？有没有做过类似的项目？

回答人：chenyiwei
中注协曾经印发过《会计师事务所财政支出绩效评价业务指引》（会协[2016]10号），可以参考。